臺灣彰化地方法院刑事判決　　　　　　　　　　　　　九十一年度易字第二八二號
　　公　訴　人　臺灣彰化地方法院檢察署檢察官
　　被　　　告　甲　○　○
　　　　　　　（原名賴雲玉）
右列被告因妨害自由案件，經檢察官提起公訴（九十一年度偵字第一○六六號），本
院判決如左：
    主  文
甲○○以加害生命、身體、財產之事，恐嚇他人致生危害於安全，累犯，處有期徒刑
捌月。
    事  實
一、甲○○（原名賴雲玉）曾因放火燒燬建築物罪及妨害自由罪，經法院分別判處有
    期徒刑五年及九月，並定應執行刑五年六月確定。嗣經縮短刑期假釋出監，於民
    國八十八年十月十六日執行完畢。詎其仍不知悔改，因其女友張碧椿有意與其分
    手，甲○○遂於九十一年二月十七日十九時許，駕車載汽油至彰化縣永靖鄉○○
    路○段二八七號張碧椿住處外，撥打多通電話試圖與張碧椿聯絡，惟張碧椿拒不
    接聽，甲○○為迫使張碧椿出門，先飲用一瓶半高梁酒後，藉著酒意，從其車內
    取出汽油，潑灑在張碧椿之住家門前，以此加害生命、身體、財產之方式，致張
    碧椿心生畏懼並致生危害於該處住戶之安全。嗣張碧椿因聞到汽油味而打開房門
    查看，發現汽油已滲透至門內，繼而步出門外發現甲○○欲駕車離去，乃攔阻之
    並報警前來處理。
二、案經張碧椿訴由彰化縣警察局員林分局報請台灣彰化地方法院檢察署檢察官偵查
    起訴。
    理  由
一、訊據被告甲○○於偵審中均坦承其於右揭時地，確曾喝酒後將汽油潑灑於告訴人
    家門前，惟辯稱：我當時酒醉，本要是想拿消毒藥劑倒在張碧椿門口，讓她聞到
    味道出來查看，但錯拿成汽油瓶，才會把汽油倒在她家門口云云。經查，右述被
    告潑灑汽油及告訴人報警查獲之經過，業據告訴人張碧椿到庭證述屬實，並有當
    時現場照片四張，及被告之車輛及查扣物品照片三張在卷可稽，足見該處汽油已
    滲入鐵捲門內之地板上。被告於查獲後經警方對其作酒精濃度測試，測得其呼氣
    中酒精濃度高達每公升一點二一毫克，有測定單一紙在卷可稽，亦可知被告當時
    確曾飲用大量酒類，然姑不論其是否已達無法辨識出汽油桶及消毒藥劑之程度，
    被告欲將具有濃烈氣味且含有化學成分之液體，潑灑在告訴人家門前，客觀上亦
    足以使人心生畏懼，而危害該處住戶之生命、身體、財產，是縱其辯稱係誤拿汽
    油潑灑所致，仍無解於其恐嚇他人之主觀犯意。再查告訴人確因被告之前述行為
    ，而心生畏懼，亦經告訴人於本院調查時證述明確。本件事證明確，被告犯行堪
    以認定。
二、核被告甲○○所為，係犯刑法第三百零五條之恐嚇危害安全罪。又被告曾因放火
    燒燬建築物罪及妨害自由罪，經法院分別判處有期徒刑五年及九月，並定應執行
    刑五年六月確定。嗣經縮短刑期假釋出監，於八十八年十月十六日期滿而執行完
    畢，有台灣高等法院被告全國前案紀錄表在卷可稽，其於五年內復犯本件有期徒
    刑以上之罪，為累犯，應依法加重其刑。爰審酌被告以潑灑汽油為恐嚇手段，具
    有相當之威脅性，對於告訴人及其家人所造成之心理危害非輕，及前述被告否認
    犯意，犯後態度亦非良好等一切情狀，量處如主文所示之刑。至扣案之汽油桶一
    個，被告雖自承為其所有，但供稱該汽油桶係公司為客戶保養機器需使用汽油之
    填裝容器，並非其潑灑於告訴人家門前所用之犯罪工具，其當天用以潑灑之容器
    為保特瓶，使用後已丟棄在現場，警方並未加以查扣等語，核與告訴人於本院調
    查時證稱被告公司確實會使用汽油保養機器等情相符，再查偵卷所附之相片上顯
    示本件扣案之汽油桶外，另有二個保特瓶，應認被告此部分之供述尚屬有據，並
    無積極證據認扣案之汽油桶確係被告之犯罪工具，又被告於潑灑汽油恐嚇目的達
    成後，即坐在車內欲駕車離去，待告訴人及其家人攔阻後即不發一語候警前來等
    情，亦據告訴人於警訊中供述明確，故被告並未有使用打火機進一步放火恐嚇之
    行為，是該扣案打火機亦非本案犯罪工具，爰均不予宣告沒收，均附此敘明。
據上論斷，應依刑事訴訟法第二百九十九條第一項前段，刑法第三百零五條、第四十
七條，罰金罰鍰提高標準條例第一條前段，判決如主文。
本案經檢察官吳芙如到庭執行職務。
中      華      民      國      九十一      年    七    月       四      日
                                臺灣彰化地方法院刑事第三庭
                                    審判長法官   余   仕   明
                                    法      官   高   文   崇
                                    法      官   黃   玉   齡
右正本證明與原本無異。
如不服本判決，應於判決送達後十日內向本院提出上訴狀( 須附繕本 )。
告訴人或被害人對於判決如有不服具備理由請求檢察官上訴者，其上訴期間之計算係
以檢察官收受判決正本之日期為準。
                                    法院書記官   林   憲   男
中      華      民      國      九十一      年    七    月       八      ?
刑法第三百零五條以加害生命、身體、自由、名譽、財產之事恐嚇他人，致生危害於
安全者，處二年以下有期徒刑、拘役或三百元以下罰金。
